【裁判字號】    98,小上,12
【裁判日期】    980924
【裁判案由】    給付管理費
【裁判全文】
臺灣臺南地方法院民事裁定              98年度小上字第12號
上  訴  人  甲○○
被 上訴 人  林森之愛公寓大廈管理委員會
法定代理人  乙○○
上列當事人間請求給付管理費事件，上訴人對於中華民國98年2
月23日本院臺南簡易庭98年度南小字第2206號第一審判決提起上
訴，本院裁定如下：
    主  文
上訴駁回。
第二審訴訟費用新臺幣壹仟伍佰元由上訴人負擔。
    理  由
一、按對於小額程序第一審裁判之上訴，非以其違背法令為理由
    ，不得為之，民事訴訟法第436條之24第2項定有明文。且依
    同法第436條之25規定，上訴狀應記載上訴理由，並表明原
    判決所違背之法令及其具體內容，以及依訴訟資料可認為原
    判決有違背法令之具體事實。又依同法第436條之32準用同
    法第468條、第469條第1款至第5款之規定，判決不適用法規
    或適用不當者，為違背法令，而判決有同法第469條第1款至
    第5款情形之一者，為當然違背法令。是當事人對於小額程
    序之第一審判決提起上訴，如依民事訴訟法第468條規定，
    以第一審判決有不適用法規或適用法規不當為理由時，其上
    訴狀或理由書應有具體之指摘，並揭示該法規之條項或其內
    容，若係成文法以外之法則，應揭示該法則之旨趣，倘為司
    法院解釋或最高法院之判例，則應揭示該判解之字號或其內
    容，如以民事訴訟法第469條第1款至第5款所列情形為理由
    時，其上訴狀或理由書，應揭示合於該條款之事實，上訴狀
    或理由書如未依此項方法表明，或其所表明者，顯與上開法
    條規定之情形不相合時，又或上訴理由僅引用原審判決時之
    攻擊防禦方法，即難認為已對第一審判決之違背法令有具體
    之指摘，不得謂已合法表明上訴理由，其上訴亦難認為合法
    。
二、本件上訴意旨略以：(一)原審判決認林森之愛公寓大廈（下
    稱林森大廈）於97年1月份之管理委員會會議，決議將原應
    由各區分所有人及約定專用部分使用人自行負擔之管理修繕
    維護，授權由管理委員會代為接洽廠商統一保養，而各區分
    所有人及約定專用部分使用人應負擔之費用，自係授權管委
    會向各應分擔人收取後給付廠商，惟此授權之人應為各區分
    所有人及約定專用部分使用人，亦即至少應經區分所有權人
    大會之決議通過，始有所謂授權，今被上訴人稱由管理委員
    會決議通過授權管理委員會，此自己授權予自己之荒謬行為
    ，豈能生任何法律上之效力，該決議乃屬無效之決議，原審
    上開認定，實違反經驗法則。(二)縱認上開管理委員會之決
    議有效，可以羈束各區分所有權人各約定專用部分使用人，
    惟查被上訴人既於上開96年7月份之管理委員會會議中表示
    「經管委會決議，因車位使用權源或來自買賣或來自備用及
    租賃等原因，均屬私有財產之使用、收益範圍，管理委員會
    無權干涉及查核，對此請求礙難受理，且爾後亦不再受理同
    一性質之請求。」，應足以證明在該次管理委員會會議決議
    前，被上訴人對於各區分所有人及約定專用部分使用人之停
    車位，不負任何管理之責，自無依據向停車位之各區分所有
    人及約定專用部分使用人收取管理費。故如認前開決議有效
    ，亦僅應自97年1月份之後始得向停車位之各區分所有權人
    及約定專用部分使用人收取管理費用，被上訴人請求上訴人
    給付93年6月起至96年12月間之管理費用，為無理由。並聲
    明：(1)原判決廢棄；(2)駁回被上訴人於第一審之請求等語
    。
三、經查：
  (一)本件請求給付之訴訟標的金額為新臺幣（下同）13,700
      元，核其訴訟標的金額在10萬元以下，依民事訴訟法第
      436條之8第1項規定，本件應適用小額訴訟程序，先予敘
      明。
  (二)上訴人提出之上訴理由，指稱林森大廈於97年1月份之管
      理委員會會議中，決議授權由管理委員會代為接洽廠商統
      一保養地下機械停車位，此種由管理委員會決議通過授權
      予自己之荒謬行為，不生任何法律上之效力，該決議應屬
      無效，原審判決竟以該決議為上訴人應分攤機械停車位管
      理維護費用之依據，實違反經驗法則云云。然查，原審判
      決理由應係：林森大廈於91年10月13日之第8屆區分所有
      權人大會中，經半數表決通過，決議將地下室停車位之維
      修保養統一由一家廠商負責，並授權管委會代為接洽並向
      各應分擔人收取費用後給付廠商，故認林森大廈已經由區
      分所有權人透過表決之集合意思，將原應由區分所有權人
      及約定專用部分使用人自行負擔之管理修繕維修費用，授
      權管理委會向各應分擔人收取後給付廠商，是管理委員會
      有權向上訴人收取系爭停車位之管理費等語，並無上訴理
      由所稱「由管理委員會決議授權予自己」之情形，是上訴
      意旨所述既與原審判決內容截然不同，自無從認其已具體
      指明原判決違背法令之內容及其事實。
  (三)上訴意旨另稱：縱認上開管理委員會之決議有效，亦僅應
      自97年1月份之後始得向停車位之各區分所有權人及約定
      專用部分使用人收取管理費用云云，雖是延續上述對原審
      判決內容之誤解而來，惟查其以管理委員會曾表示車位係
      各區分所有權人之私產，管理委員會無權干涉為由，主張
      管理委員會無權向上訴人收取費用部分，業據原審綜合全
      卷證據資料後，認林森大廈已經由區分所有權人會議之決
      議，委託管理委員會向各應分擔人收取停車位之修繕管理
      維修費用等情，並於事實及理由欄中詳述認定之憑據，原
      審判決並非無據。上訴人就原審已論斷者，引用已在原審
      提出之攻擊防禦方法，泛言原審認定之事實有所違誤，而
      未具體指明原判決違背法令之內容及其事實，難認上訴人
      已對原判決如何違背法令有何具體指摘。
  (四)綜上所陳，本件上訴人提出之上訴理由，均非具體表明原
      判決違背法令之處，及依訴訟資料可認為原判決有違背法
      令之具體事實，難謂已合法表明上訴理由。從而，本件上
      訴為不合法，應予駁回。
四、本件小額事件之上訴既經駁回，第二審訴訟費用1,500元（
    即第二審裁判費）應由敗訴之上訴人負擔，爰確定如主文第
    2項所示。
五、據上論結，本件上訴為不合法，依民事訴訟法第436條之32
    第1項、第2項、第444條第1項前段、第95條、第78條、第
    436條之19第1項，裁定如主文。
中    華    民    國    98    年    9     月    24    日
      民事第三庭  審判長法  官  杭起鶴
                        法  官  周素秋
                        法  官  張玉萱
以上正本證明與原本無異。
本件不得抗告。
中    華    民    國    98    年    9     月    24    日
                        書記官  張晶瑩


司法院資訊處製作；財團法人民間司法改革基金會備份。
